【裁判字號】    98,交聲,154
【裁判日期】    980122
【裁判案由】    違反道路交通管理處罰條例聲明異議
【裁判全文】
臺灣臺北地方法院交通事件裁定         98年度交聲字第154號
原處分機關  臺北市交通事件裁決所
異  議  人
即受處分人  甲○○
上列異議人即受處分人因違反道路交通管理處罰條例案件，對於
臺北市交通事件裁決所於中華民國九十七年十二月九日所為之北
市裁罰字第裁22-C00000000號處分（原舉發通知單案號：北縣警
交字第C00000000號）聲明異議，本院裁定如下：
    主  文
異議駁回。
    理  由
一、異議意旨略以：本案係臺北縣政府警察局中和分局逕行舉發
    之案件，並於民國九十七年十二月九日經臺北市交通事件裁
    決所裁決罰鍰新台幣（下同）六百元，併記違規點數一點。
    而依道路交通管理處罰條例第九十條規定，違反本條例之行
    為，自行為成立之日起逾三個月不得舉發，但是本案舉發之
    照片及光碟內容，並無顯示違規之時間及日期，無法證明為
    三個月內之違規，應不得舉發，因此對該裁決不服，爰聲明
    異議云云。
二、按違反道路交通管理處罰條例之行為，自行為成立之日起；
    行為有連續或繼續之狀態者，自行為終了之日起，逾三個月
    不得舉發；又汽車駕駛人轉彎時，不依標誌、標線、號誌之
    指示者，處新臺幣六百元以上一千八百元以下罰鍰，併記違
    規點數一點，道路交通管理處罰條例第九十條、第四十八條
    第一項第二款、第六十三條第一項第一款分別定有明文。
三、經查：異議人即受處分人甲○○固不否認有駕駛車號五二一
    －ＤＪ號營業小客車，在臺北縣中和市○○路一三四巷路口
    逕行迴轉之事實，惟辯稱舉發之光碟未顯示時間及日期，難
    以證明係在三個月之期限內所為云云。然查，本件取締違規
    之經過，業據舉發警員廖健志於申訴理由查詢表中載述：其
    於九十七年九月十二日十四時至十六時擔任取締違規勤務，
    於同前市○○路一三四巷口親眼目睹異議人駕駛前開車輛，
    由連城路永和往土城方向迴轉，而返回連城路往永和方向行
    駛，違規過程均有全程目擊並全程錄影，影片中亦有清楚拍
    攝到上揭車輛的車牌號碼，惟逕行舉發之照片為影片所擷取
    之畫面，非傳統相機所拍得之相片，故無顯示拍攝時間等語
    明確，且該巷口確實設有禁止迴轉之標誌乙節，有臺北縣政
    府警察局中和分局以九十七年十一月二十一日北縣警中申字
    第0970064074號函檢附之受理違反交通管理事件被通知人申
    訴理由查詢表一紙在卷可稽；再觀諸上開函文所附之現場照
    片三張、現場位置圖一紙及自採證光碟翻拍之照片七張，可
    知異議人確有在禁止迴轉地點駕駛上開汽車違規迴轉之事實
    ，此外，並有採證光碟一片扣案可資佐證，故舉發員警上開
    陳述應屬真實。又本案逕行舉發時間為九十七年九月十二日
    ，有前揭舉發違反道路交通管理事件通知單一紙存卷可查，
    足見舉發日期並無逾越違規日期三個月之情形，故本件並無
    異議人所稱舉發時日不詳，或有逾舉發期限之情形，是異議
    人前開辯解，並不足採。從而，原處分機關依道路交通管理
    處罰條例第四十八條第一項第二款、第六十三條第一項第一
    款之規定，裁處異議人罰鍰六百元併記違規點數一點，核無
    違誤，本件異議人之異議為無理由，應予駁回。
四、據上論斷，應依道路交通管理處罰條例第八十七條第二項，
    道路交通案件處理辦法第十九條，裁定如主文。
中    華    民    國     98     年    1     月   22   日
                        交通法庭  法  官  游士珺
上正本證明與原本無異。
如不服本裁定，應於裁定送達後5日內向本院提出抗告狀。
                                  書記官  林素霜
中    華    民    國    98    年    1     月    22    日


司法院資訊處製作；財團法人民間司法改革基金會備份。
